vi: Kiểu dáng dụng cụ lọc/rây: Rổ; Kiểu Trung Quốc; Lưới; Rây; Nhện; Rây; Bộ lọc chè; Khác
zh-TW: 濾網風格: 圓筒篩; 細篩; 篩目; 篩子; 笊籬; 麵粉篩; 濾茶器; 其他
fi: Siivilän tyyli: Kori; Kartionmuotoinen; Verkko; Seula; Ritilä; Tamis; Teesiivilä; Muu
es: Estilo de colador: Cesta; Chino; Malla; Tamiz; Araña; Tamizador; Colador de té; Otros
sl-SI: Vrsta sita: Košara; Kitajec; Mreža; Sito; Pajek; Tamis; Cedilo za čaj; Druga
ko: 스트레이너 스타일: 바구니; 시누아; 메쉬; 체; 스파이더; 타미; 차 거름망; 기타
tr: Süzgeç stili: Sepet; Çin tipi; Tel; Elek; Örümcek; Tamis; Çay süzgeci; Diğer
th: รูปแบบของตะแกรง: ตะกร้า; ชีนัวส์; ตาข่าย; ตะแกรงกรอง; แมงมุม; แบบแบน; ที่กรองชา; อื่นๆ
bg-BG: Тип цедка: Кошница; Конусовидно; Мрежа; Сито; Тип „паяк“; Барабанно сито; Цедка за чай; Друго
hr-HR: Stil cjedila: Košara; Chinois; Mrežica; Sito; Pauk; Za prah; Cjedilo za čaj; Ostalo
de: Küchensiebstil: Korb; Chinois; Netz; Sieb; Spinne; Sieb; Teesieb; Sonstiges
hu: Szűrő stílusa: Kosár; Kínai; Háló; Szita; Pók; Szitaszövet; Teaszűrő; Egyéb
nl: Type zeef: Mand; Puntzeef; Gaas; Zeef; Spin; Trommelzeef; Theezeefje; Overig
sv: Silstil: Korg; Chinois-sil; Mesh; Sikt; Spindel; Tamis; Tesil; Annat
el: Τύπος σουρωτηριού: Σουρωτήρι καλαθιού; Τύπου chinois; Με πλέγμα; Κόσκινο; Spider; Tamis; Σουρωτήρι τσαγιού; Άλλο
lt-LT: Sietelio stilius: Krepšelis; „Chinois“; Tinklelis; Sietas; „Spider“ tipo; „Tamis“; Arbatos sietelis; Kita
pt-BR: Estilo do coador: Cesta; Chinois; Malha; Peneira; Aranha; Peneira; Coador de chá; Outro
cs: Druh síta: Koš; Chinois (kužel); Cedník; Sítko; Drátěná naběračka; Prosévací a pasírovací; Čajové sítko; Jiné
ja: ストレーナーのスタイル: バスケット; シノワ; メッシュ; ふるい; スパイダーストレーナー; タミス; 茶こし; その他
it: Modello di colino: Cestino; Chinois; Mesh; Setaccio; Ragno; Tamis; Filtro per il tè; Altro
da: Sitype: Kurv; Kegleformet; Mesh; Si; Edderkop; Tamis; Tesi; Andet
fr: Style de passoire: Panier; Chinois; A mailles; Tamis; Araignée; Tamis; Passoire à thé; Autre
sk-SK: Štýl sitka: Košík; Francúzske sitko (chinois); Sieťovina; Sitko; Pavučina; Francúzske jemné sitko (tamis); Čajové sitko; Iné
en: Strainer style: Basket; Chinois; Mesh; Sieve; Spider; Tamis; Tea strainer; Other
zh-CN: 过滤器样式: 篮式; 锥形细筛; 网状; 筛子; 漏勺; 鼓式平筛; 滤茶器; 其他
nb: Silstil: Kurv; Chinois; Gitter; Sil; Edderkopp; Seilduk; Tesil; Annet
ro-RO: Stil de strecurătoare: Coș; Chinois; Plasă; Sită; Păianjen; Sită tip tambur; Strecurători pentru ceai; Altele
pt-PT: Estilo de coador: Cesto; Chinês; Rede; Peneira; Aranha; Peneira; Coador de chá; Outro
pl: Styl sitka: Koszykowe; Chinois; Siatkowe; Sitko; Pająk; Tamis; Zaparzacz do herbaty; Inne
ru: Тип сита: Сито-корзина; Коническое; Сетчатое; Сито; Шумовка; Барабанное; Чайное ситечко; Другое